# 关于金融工具准则一问

提问人：紫云金沙 时间：2018-04-07 10:33:30
准则 22 号，《金融工具确认和计量》 第三条，金融资产，是指企业持有的现金、其他方的权益工具以及符合下列条件之一的资产：
（三）将来须用或可用企业自身权益工具进行结算的非衍生工具合同，且企业根据该合同将收到可变数量的自身权益工具。
有讲解以可转债为例，B公司购买A公司发行的可转债，约定接下来 5 年，每年 7 月可按市价转为A公司的股票。 对B公司而言，持有的可转债属于金融资产。原因： “将来须用或可用企业自身权益工具进行结算的非衍生工具合同” ~~~~~~~~~~~A公司股票 “且企业根据该合同将收到可变数量的自身权益工具”。 ~~~~B公司 ~~~~~~~~~A公司股票是这样理解吗？

回答人：chenyiwei
该理解不恰当。这里的“企业自身”是指本会计主体自身，而不是指该工具的发行方。当然这类案例在实务中还比较少见。